臺灣宜蘭地方法院刑事判決　　　　　　　　　　　　　九十一年度易字第四一五號
　　公　訴　人　臺灣宜蘭地方法院檢察署檢察官
　　被　　　告　甲○○
右列被告因竊盜等案件，經檢察官提起公訴（九十一年度偵續字第一七號），本院判
決如左：
    主  文
甲○○無故侵入他人住宅，處拘役貳拾日。
    事  實
一、甲○○係乙○○之前妻，於民國九十年八月間離婚後，即搬離宜蘭縣五結鄉○○
    村○○路十四號住處，嗣於九十一年三月二十二日上午八時十分許，未經乙○○
    之同意，無故侵入乙○○之上開住址住宅內，拿取婚姻關係存續中取得之水晶燈
    座、檯燈各一個、書本「憶青春手記」、「果汁的作法２２０種」各一本。
二、案經乙○○訴由宜蘭縣警察局羅東分局報請臺灣宜蘭地方法院檢察署檢察官偵查
    起訴。
    理  由
一、訊據被告甲○○固坦承已與告訴人乙○○離婚，於右揭時間進入已搬離之宜蘭縣
    五結鄉○○村○○路十四號之住處等情，惟否認係無故進入該處，辯稱：是因為
    伊東西放在那邊才會進入等語。查告訴人於偵查中及本院審理時分別指訴：「被
    告不告而擅入我家中」、「我當時在二樓，他進來我不知道」等語，並據證人即
    告訴人之母丙○○○於本院審理時證稱：「我是在騎樓那裡坐著，我有看到被告
    進去我家裡，他車子就停在我家門口路邊，他停好車之後就直接走進去，他也有
    看到我在那裡，不過他沒有跟我說話就走進去了‧‧‧」等語，足徵被告進入告
    訴人家中並未徵得告訴人之同意。且被告亦自承：「我知道如果告訴他們我要進
    去的話他們不會同意。」，被告既已明知將不得允准仍執意進入，也已無正當權
    源得以進入告訴人住處，本當循民事訴訟之程序取得自認為己有之物，而竟逕行
    入內拿取，自屬無正當理由進入，被告辯稱非無故進入云云，顯不可採。綜上，
    事證已明，被告犯行足堪認定，應依法論科。
二、核被告甲○○所為，係犯刑法第三百零六條第一項之無故侵入住宅之罪。爰審酌
    被告進入為拿取離婚前之物而進入屋內之犯罪動機、目的、手段、對被害人所造
    成之損失程度、犯罪後之態度等一切情狀量處如主文所示之刑，並諭知易科罰金
    之折算標準。
三、公訴意旨另以：被告甲○○於前揭事實欄所指之時、地，意圖為自己不法之所有
    ，竊取水晶燈座、檯燈各一個、書本「憶青春手記」、「果汁的作法２２０種」
    各一本，因認被告涉有刑法第三百二十條第一項之竊盜罪嫌云云。按犯罪事實應
    依證據認定之，無證據不得推定其犯罪事實，又不能證明被告犯罪者，應諭知無
    罪之判決，刑事訴訟法第一百五十四條、第三百零一條第一項定有明文。公訴人
    認被告甲○○涉有竊盜犯行，係以告訴人乙○○之指訴、被告於偵查中就係於何
    處取得前後供述不一及贓物認領保管單，執為論據。訊據被告甲○○固坦承有於
    上開時地取走上揭之物品，惟堅決否認有竊盜犯意，辯稱：這些均是伊以前的東
    西，水晶燈座是伊去買的，檯燈是伊與告訴人共同摸彩中的，兩本書是在羅東夜
    市義賣會買的，伊以為是自己的，故欲帶回去使用等語。經查，被告雖於偵查中
    先於九十一年六月十七日訊問時稱：「水晶燈座是我買的，書是別人先前送我的
    ，檯燈是先前農會送摸彩來的」。後於同年九月十六日訊問時稱：「檯燈是別人
    送我們的，書是我多年前在義賣場買回的，水晶燈是我向一個賣水晶的商人在夜
    市攤販買的」，其先後供詞或有不同，然徵之告訴人先於九十一年六月十七日偵
    查中稱：「其中檯燈是我在羅東買的。水晶燈座亦是在羅東夜市買的，而書二本
    在羅東某書店買的」。後於本院九十一年十月二十八日審理庭時稱：「檯燈是我
    大兒子在讀幼稚園時與我太太在馬賽買給我兒子用的‧‧‧水晶燈座是因為我太
    太喜歡水晶球所以我和他一起到羅東買的，另外兩本書是在羅東金玉堂書店買的
    」，告訴人就係於何地取得該物品證述亦非完全相同，惟被告與告訴人二人均自
    承系爭物品均已取得多年，約有五、六年之譜，水晶燈座部分係因被告喜歡而購
    買、檯燈係給兒子使用的等語，與價值非鉅之書本「憶青春手記」、「果汁的作
    法２２０種」，均足認系爭物品應係在婚姻關係存續時，基於平日生活需求或喜
    好而取得之財產，並無特殊性或屬人性，被告自認為其所有，亦無違常情。再參
    之，渠二人於離婚時並無特就上揭財物之歸屬為約定，顯見被告自認有權使用，
    並非無據，其應無不法所有之意圖。是核本案被告行為與竊盜罪之構成要件不符
    ，自難以該罪相繩，此外復查無其他積極證據足資認定被告有竊盜之犯行，自不
    能證明其犯罪，惟公訴人認此部分與前揭有罪部分，屬裁判上一罪之牽連犯關係
    ，爰不另為無罪判決之諭知。
據上論斷，應依刑事訴訟法第二百九十九條第一項前段，刑法第三百零六條第一項、
第四十一條第一項，罰金罰鍰提高標準條例第一條前段、第二條，判決如主文
本案經檢察官賴慶祥到庭執行職務
中    華    民    國      九十一        年      十二      月      三    日
                                  臺灣宜蘭地方法院刑事第二庭
                                          法  官  郭  淑  珍
右正本證明與原本無異。
如不服本判決，應於判決送達後十日內向本院提出上訴狀( 應附繕本 )。
                                          書記官  李  明  威
中    華    民    國      九十一        年      十二      月      五    日
附錄法條：
刑法第三百零七條第一項
 (違法搜索罪)
不依法令搜索他人身體、住宅、建築物、舟、車或航空機者，處二年以下有期徒刑、
拘役或三百元以下罰金。
